【裁判字號】    95,訴,1752
【裁判日期】    951117
【裁判案由】    毒品危害防制條例
【裁判全文】
臺灣彰化地方法院刑事判決              95年度訴字第1752號
公  訴  人  臺灣彰化地方法院檢察署檢察官
被      告  甲○○
                    (現於臺灣彰化監獄執行中)
上列被告因毒品危害防制條例案件，經檢察官提起公訴（95年度
毒偵字第3566號），本院裁定依簡式審判程序審理並判決如下：
    主  文
甲○○施用毒品，累犯，處有期徒刑拾月。
扣案之針筒壹支、塑膠袋壹個均沒收。
    事  實
一、甲○○於民國（下同）83年間，曾因違反肅清煙毒條例、麻
    醉藥品管理條例、及槍砲彈藥刀械管制條例案件，經本院分
    別判處有期徒刑3年2月及3月確定並送執行，於84年9月11日
    假釋付保護管束，於假釋期間，又因妨害自由、煙毒、麻醉
    藥品管理條例案件，經本院分別判處有期徒刑4月、3年3月
    、4月，定應執行刑為3年7月，並與前案撤銷假釋之殘刑2年
    6日接續執行，又於88年9月18日假釋付保護管束，旋又因施
    用毒品案件經撤銷假釋，再送監執行殘刑2年3月11日；復因
    贓物及竊盜案件，經本院判處有期徒刑3月及5月確定；並因
    恐嚇取財罪案件，經臺灣高等法院臺中分院判處有期徒刑8
    月確定，上開3案經定執行刑1年2月確定，再與前案經撤銷
    假釋之殘刑2年3月11日接續執行，嗣於94年9月16日假釋出
    監，於94年11月30日假釋期滿未經撤銷視為執行完畢。另於
    90年間因施用毒品案件，經本院裁定送強制戒治，於91年10
    月30日因保護管束期滿未經撤銷，視為強制戒治執行完畢，
    並由臺灣彰化地方法院檢察署檢察官於91年11月6日，以91
    年度戒毒偵字第947、948、949號為不起訴處分確定。又因
    施用毒品案件，經本院於95年6月13日以95年度訴字第789號
    判處有期徒刑9月確定（尚未執行）。詎仍不知悔改，於前
    開強制戒治執行完畢釋放後5年內，於95年8月31日晚間10時
    許，在彰化縣員林鎮○○路359號員生醫院1樓男用廁所內，
    以將海洛因摻水用針筒注射之方式，施用第一級毒品海洛因
    1次。旋於同日晚間10時10分許，為警在該醫院廁所內查獲
    ，並扣得其所有供施打海洛因所用之注射針筒1支及塑膠袋1
    個。
二、案經彰化縣警察局田中分局報告臺灣彰化地方法院檢察署檢
    察官偵查起訴。
    理  由
一、上揭事實，業據被告甲○○於警詢、偵查及本院審理中坦承
    不諱，且其被查獲後為警採集之尿液，經送驗結果呈可待因
    及嗎啡陽性反應，有彰化縣警察局田中分局委託檢驗尿液代
    號與真實姓名對照表及詮昕科技股份有限公司濫用藥物尿液
    檢驗報告在卷可稽，並有注射針筒1支及塑膠袋1個扣案可資
    佐證，足認被告之自白與事實相符，其施用海洛因犯行堪予
    認定。又被告前因施用毒品案件，經送強制戒治後，於91年
    10月30日因保護管束期滿未經撤銷，視為強制戒治執行完畢
    ，並由臺灣彰化地方法院檢察署檢察官於91年11月6日，以
    91年度戒毒偵字第947、948、949號為不起訴處分確定等情
    ，有刑案資料查註紀錄表、不起訴處分書及全國施用毒品案
    件紀錄表附卷可稽，其於前案經強制戒治執行完畢釋放後之
    5年內再犯本件施用毒品罪，應依法論科。
二、核被告甲○○所為，係犯毒品危害防制條例第10條第1項之
    罪。又其施用前持有海洛因之低度行為為施用之高度行為所
    吸收，不另論罪。又被告前於83年間，曾因違反肅清煙毒條
    例、麻醉藥品管理條例、及槍砲彈藥刀械管制條例案件，經
    本院判處有期徒刑3年2月及3月確定並送執行，於84年9月11
    日假釋付保護管束，於假釋期間，又因妨害自由、煙毒、麻
    醉藥品管理條例案件，經本院分別判處有期徒刑4月、3年3
    月、4月，並定應執行刑3年7月，並與前案撤銷假釋之殘刑2
    年6日接續執行，又於88年9月18日假釋付保護管束，旋又因
    施用毒品案件經撤銷假釋，再送監執行殘刑2年3月11日；復
    因贓物及竊盜案件，經本院判處有期徒刑3月及5月確定；再
    因恐嚇取財案件，經臺灣高等法院臺中分院判處有期徒刑8
    月確定，嗣經定應執行刑為有期徒刑1年2月確定，並與前案
    撤銷假釋之殘刑2年3月11日接續執行，嗣於94年9月16日假
    釋出監，於94年11月30日假釋期滿未經撤銷，視為執行完畢
    之事實，有臺灣彰化地方法院檢察署刑案資料查註紀錄表在
    卷可稽，被告受此有期徒刑執行完畢後，5年內故意再犯有
    期徒刑以上之本罪，應依累犯規定加重其刑。公訴人雖就被
    告另有自95年6月13日後尚有多次施用毒品行為而為論述，
    惟此部分據被告堅決否認，公訴人復未提出其他事證可資佐
    證，此部分尚難認定，惟因公訴人認與上揭有罪部分為集合
    犯之包括一罪，自無庸另為無罪之諭知。爰審酌被告犯罪動
    機、吸用毒品危害社會風氣至鉅、手段、施用期間長短及犯
    後態度等一切情狀，量處如主文所示之刑。扣案之注射針筒
    1 支及塑膠袋1個，係被告供犯罪所用之物，且為其所有，
    業據其供明，應依刑法第38條第1項第2款之規定宣告沒收之
    。
據上論斷，應依刑事訴訟法第273條之1第1項、第299條第1項前
段，毒品危害防制條例第10條第1項，刑法第11條、第47條第1項
、第38條第1項第2款，判決如主文。
本案經檢察官鮑慧忠到庭執行職務。
中    華    民    國    95    年    11    月    17    日
                  刑事第一庭          法  官  林欽章
以上正本證明與原本無異。
如不服本判決，應於判決送達後十日內向本院提出上訴狀 (須附
繕本 )。
中    華    民    國    95    年    11    月    17    日
                                      書記官  陳錫威
附錄本案論罪科刑法條全文：
毒品危害防制條例第10條
施用第一級毒品者，處 6 月以上 5 年以下有期徒刑。
施用第二級毒品者，處 3 年以下有期徒刑。


司法院資訊處製作；財團法人民間司法改革基金會備份。
